臺灣高等法院臺中分院刑事判決　　　　　　民國九十三年度上易字第一五三三號
　　上　訴　人　臺灣苗栗地方法院檢察署檢察官
　　被　　　告　丙○○
右上訴人因被告詐欺案件，不服臺灣苗栗地方法院中華民國九十三年十月十二日第一
審判決（民國九十二年度易字第二五三號，起訴案號：臺灣苗栗地方法院檢察署民國
九十一年度偵緝字第五三號），提起上訴，本院判決如左：
    主      文
原判決撤銷。
丙○○意圖為自己不法之所有，以詐術使人將本人之物交付，處有期徒刑捌月；又意
圖為自己不法之所有，以詐術使人將本人之物交付，處有期徒刑伍月。應執行有期徒
刑壹年。
    事      實
一、丙○○係順揚車體興業有限公司（下稱順揚公司，按係設於苗栗縣頭份鎮○○街
    一四０號）之代表人，以經營車輛買賣為業，丙○○明知其所經營之順揚公司因
    經營不善而負債累累，已處於無資力之狀態，並無力支付購車價款，竟仍基於意
    圖為自己不法之所有，於民國（下同）八十七年十二月三十一日，在苗栗縣竹南
    鎮○○街九十八號，向雅松股份有限公司（下稱雅松公司）代表人乙○○購買車
    牌號碼ＲＶ─五九六號（嗣改為７Ｆ─０八一號）、ＲＶ─五九七（嗣改為８Ｆ
    ─六一三號）、ＲＶ─五九八（嗣改為ＮＦ─二九０號）及ＲＶ─六０一號（嗣
    改為９Ｆ─０二六號）混凝土攪車共四輛，約定價金共計新台幣（下同）二百二
    十四萬元及相關稅捐十五萬亦由丙○○負擔，丙○○乃交付以臺灣中小企業銀行
    頭份分行為付款人、張細英為發票人、面額各五十萬元之支票四紙、面額二十四
    萬元之支票一紙及面額十五萬元之支票一紙予乙○○收執，使乙○○不知無資力
    支付購車價款不疑有他，因而陷於錯誤，而將上開四部車輛交予丙○○。丙○○
    於取得上開四部車輛後，旋即轉賣予陳金龍並已收受全部買賣價金。嗣乙○○於
    上開支票所載發票日提示請求付款，竟仍有上述面額各五十萬元之支票二紙及十
    五萬元支票乙紙因存款不足，而未獲付款（按十五萬元部分，丙○○其後已另給
    付），嗣亦催索無著，始知受騙。又丙○○於八十八年四月間某日，因朱明文無
    力負擔每月應繳納之購車款，而委託丙○○代為找尋買主購買其所有之車牌號碼
    ＱＵ─五二六號曳引車車頭，丙○○乃思以先行購買再轉賣予丁○○，以賺取差
    價，惟對丁○○仍宣稱係為丁○○及朱明文介紹買賣。嗣於同年七月間某日，丙○○邀集丁○○及朱明文至苗栗縣頭份鎮民族里新屋家十六之二號丙○○所經營
    之順揚汽車修理廠商談有關買賣條件。同日，朱明文已先行向丙○○告稱不擬出
    售該車，乃丙○○竟另行基於為自己不法所有之詐欺犯意，隱瞞朱明文已不出售
    該車情事，仍與丁○○議妥買賣條件為有關汽車貸款部分由丁○○負擔，另丁○○需再給付五十一萬元，致丁○○不疑有他，因而陷於錯誤，先行支付二十萬元
    予丙○○，嗣丙○○再於其後五至七天後，在桃園縣楊梅鎮景山交通公司向丁○○收取三十一萬元，嗣因丙○○無法交付車輛，經丁○○屢向丙○○催討該五十
    一萬元，而丙○○仍遲遲無法返還，進而避不見面，丁○○始知受騙。
二、案經雅松公司代表人乙○○及丁○○訴由臺灣苗栗地方法院檢察署檢察官偵查起
    訴。
    理      由
一、原審法院訊據被告丙○○（以下稱被告）對於右揭事實，供稱實在，時地均同起
    訴書所載，承認有如起訴書所載事實，均坦承不諱，核與告訴人雅松公司代表人
    乙○○、告訴人丁○○分別指訴被害情節，及證人賴德榮、朱明文、張細英、陳
    金龍分別於檢察官偵查中、暨證人朱明文於檢察官偵查中及原審法院審理時證述
    情節大致相符，並有汽車買賣合約書影本乙份、支票及退票理由單影本各三紙、
    借據及本票影本各乙紙在卷可證。綜上所述，被告於原審法院自白確與事實相符
    ，而堪採信。是本件被告犯罪事證已臻明確，被告犯行洵堪認定。
二、核被告所為，係犯刑法第三百三十九條第一項之詐欺罪。被告丙○○前後二次詐
    欺行為，雖時間相近，惟其第二次之犯行，乃係朱明文事後表示不欲出售該車，
    致臨時引發被告之犯意，尚難認被告上述二次犯行，自始即係基於概括犯意而為
    ，是應予分論併罰。
三、原審法院認被告犯罪事證明確，予以論罪科刑，固非無見。惟查被告於本案犯罪
    後，又於八十九年八月七日犯牙保贓物罪，經原審法院另案九十三年度易字第三
    ○號於九十四年一月十二日判決被告牙保贓物罪，量處有期徒刑六月，如易科罰
    金，以參佰元折算壹日，有原審法院前開判決影印本一件附本院卷可憑。原審法
    院檢察署檢察官上訴意旨茲據告訴人雅松公司請求上訴略以被告於九十三年九月
    十六日給付雅松公司一萬五千元之和解金後，即又拒付和解款，並避不見面，足
    認被告毫無悔意，被告於本院判決前並非未曾受有期徒刑以上刑之宣告，二審檢
    察官於本院審判中論告請求撤銷原審法院判決宣告緩刑，經核為有理由。自應由
    本院將原審判決撤銷改判。爰審酌被告犯罪之動機、目的、手段，犯罪所生之危
    害程度，惟犯罪後於原審法院尚能坦承犯行，並分別與告訴人成立訴訟上和解，
    及履行部分和解金額，有和解筆錄及匯款收據等在卷可按等一切情狀，仍分別量
    處如主文第二項所示之刑，並定其應執行之刑。被告經合法傳喚，無正當理由，
    於本院審判期日不到庭，爰不待其陳述，逕行判決，併予敘明。
四、據上論結，應依刑事訴訟法第三百六十九條第一項前段，第三百六十四條，第三
    百七十一條，第二百九十九條第一項前段，刑法第三百三十九條第一項，第五十
    一條第五款，罰金罰鍰提高標準條例第一條前段，判決如主文。
本案經檢察官甲○○到庭執行職務。
中      華      民      國      九十四  年      二      月      二      日
                                臺灣高等法院臺中分院刑事第二庭
  審判長法  官  方  艤  駐
                                            法  官  胡  森  田
                                            法  官  蕭  錦  鍾
右正本證明與原本無異。
不得上訴。
                                            書記官  江  玉  萍
中      華      民      國      九十四  年      二      月      三      日
附錄本案論罪科刑法條：
刑法第三百三十九條第一項
意圖為自己或第三人不法之所有，以詐術使人將本人或第三人之物交付者，處五年以
下有期徒刑、拘役或科或併科一千元以下罰金。
                                                                        Ａ
